臺灣桃園地方法院刑事判決　　　　　　　93年度易字第1337號
公　訴　人　臺灣桃園地方法院檢察署檢察官
被　　　告　乙○○　男　26歲.
　　　　　　　　　　　八
上列被告因竊盜等案件，經檢察官提起公訴（93年度偵字第9435
號）及移送併辦（臺灣板橋地方法院檢察署93年度偵字第16206
號），本院改依簡式審判程序審理，爰判決如下：
    主  文
乙○○連續攜帶兇器竊盜，累犯，處有期徒刑壹年貳月。扣案一
字起子壹支、螺絲起子壹支均沒收。
    事  實
一、乙○○曾因竊佔案件，經臺灣板橋地方法院以八十八年度訴
    字第一一二五號判決判處有期徒刑六月確定，於民國九十二
    年三月二十九日執行完畢，猶不知悔改，竟因經濟狀況不佳
    ，基於竊盜之概括犯意，連續於(一)九十三年六月一日下午六
    時前數日內，在中壢市○○路與義民路口，以客觀上可作為
    兇器使用之一字起子一支敲破藍惠貞所有、丙○○使用之車
    號三Ｐ—一七五八號自小客車右前車窗（毀損部分未據告訴
    ），進入車內竊取國際牌汽車音響一組得手。(二)九十三年六
    月五日凌晨三時前某時，在中壢市○○路三一○巷口，以客
    觀上可作為兇器使用之一字起子一支敲破甲○○所有之車號
    三Ｕ—八七七八號右後車窗（毀損部分未據告訴），進入車
    內竊取國際牌汽車音響一組得手。(三)九十三年六月五日凌晨
    三時許，在中壢市○○路○段二二六巷三四弄口，以客觀上
    可作為兇器使用之一字起子一支敲破科訊企業管理顧問有限
    公司所有、戊○○使用之車號四一一一—ＨＧ號自小客車左
    前車窗，進入車內欲竊取汽車音響一組而進行拆卸時，因車
    子警報器作響，乙○○因而未予得逞並匆忙逃逸，嗣為警到
    場追捕於桃園縣中壢市○○路三○○巷口將之查獲，並扣得
    供犯罪所用之一字起子一支、未供犯罪所用之斜口鉗一支、
    十字起子一支、手電筒一支及丙○○、甲○○車上之汽車音
    響各一組。(四)九十三年七月二十八日凌晨一時許，在臺北縣
    泰山鄉○○路某處，持客觀上可供兇器使用之螺絲起子一支
    ，敲破姓名年籍不詳成年人之自小客車車窗（毀損部分未據
    告訴），進入車內竊取ＫＥＮＷＯＯＤ牌音響一組得手。(五)
    九十三年七月二十八日凌晨二時許，在臺北縣蘆洲市○○○
    路，持客觀上可供兇器使用之螺絲起子一支，敲破己○○所
    有車號六Ｔ—○三○○號之自小客車右前車窗，進入車內竊
    取ＣＤ變換箱一部（內含ＣＤ八片）得手。(六)九十三年七月
    三十日中午十二時許，乙○○承前概括犯意與林文懋（另由
    臺灣板橋地方法院審理中）基於竊盜之犯意聯絡，由林文懋
    駕駛其自己所有之二Ｅ—六○二三號自小客車搭載乙○○，
    前往臺北縣蘆洲市○○○道路旁，由林文懋在車上把風，乙○○下車持客觀上可供兇器使用之螺絲起子一支，敲破丁○○所有車號七Ｂ—七一○六號之自小客車左前車窗，進入車
    內欲竊取車內音響而拆卸時，適逢丁○○前往開車而發覺，
    乙○○立即離開現場而未得逞，並跳上林文懋之自小客車逃
    逸，嗣為警於同日下午四時許在臺北縣八里鄉○○路○段六
    五巷口查獲，並扣得ＫＥＮＷＯＯＤ牌音響一組、ＣＤ變換
    箱一部（內含ＣＤ八片）及犯罪所用之螺絲起子一支。
二、案經戊○○訴由桃園縣政府警察局中壢分局報請臺灣桃園地
    方法院檢察署檢察官偵查起訴及己○○、丁○○訴由臺北縣
    政府警察局蘆洲分局報請臺灣板橋地方法院檢察署檢察官偵
    查後移送本院併辦。
    理  由
一、被告乙○○所犯為死刑、無期徒刑、最輕本刑為三年以上有
    期徒刑以外之罪，被告於準備程序中就被訴事實為有罪之陳
    述，經法官告知簡式審判程序之旨，並聽取公訴人、被告之
    意見後，合議庭認為適宜依刑事訴訟法第二百七十三條之一
    第一項規定，裁定進行簡式審判程序，核先敘明。
二、訊據被告乙○○迭自警詢、偵查及本院審理中均坦承上開犯
    行不諱，核與被害人丙○○、甲○○、戊○○、己○○、丁○○指訴車內財物遭到竊取之情節及共犯林文懋於警詢、偵
    查中所述參與犯行情形相符，並有被害人丙○○、甲○○、
    己○○之贓物認領保管單各一份、扣案之一字起子一支、螺
    絲起子一支足憑，足認被告犯行明確，應依法論科。
三、按一字起子與螺絲起子前端尖銳，且為金屬製品，為公眾所
    知之事，客觀上足認係兇器。故核被告乙○○所犯上開事實
    (一)、(二)、(四)、(五)項，係犯刑法第三百二十一條第一項第三款
    之攜帶凶器竊盜罪、被告所犯上開事實(五)、(六)項，因尚未取
    得財物而逃逸，係犯同法第三百二十一條第二項、第一項第
    三款攜帶凶器竊盜未遂罪。被告所犯上開事實(三)、(五)、(六)中
    毀損汽車玻璃部分，係犯刑法第三百五十四條毀損器物罪。
    被告與林文懋就上開事實(六)犯行間有犯意之聯絡與行為之分
　　擔，為共同正犯。被告先後多次竊盜犯行，時間緊接，方法
    相同、所犯構成要件相同之罪，雖有既遂、未遂之分，仍成
    立連續犯，應依刑法第五十六條論以較重之攜帶兇器竊盜既
    遂罪，並加重其刑。被告先後多次毀損犯行，亦時間緊接、
    方法相同、所犯構成要件相同之罪，應依刑法第五十六條論
    以毀損器物罪一罪，並加重其刑。而被告所犯攜帶兇器竊盜
    、毀損犯行間，有方法、目的之牽連關係，應從一重論以攜
    帶兇器竊盜罪。被告曾因竊佔案件，經臺灣板橋地方法院以
    八十八年度訴字第一一二五號判決判處有期徒刑六月確定，
    於九十二年三月二十九日執行完畢，有臺灣高等法院被告全
    國前案紀錄表、臺灣桃園地方法院檢察署刑案資料查註紀錄
    表在卷可參，被告前受有期徒刑之罪執行完畢後，五年以內
    再犯本罪，為累犯，應依刑法第四十七條加重其刑，並遞加
    重之。爰審酌被告犯罪動機、目的、手段、所生之危害及犯
    後之態度良好等一切情狀，認公訴人之求刑稍重，而量處如
    主文所示之刑，以示懲儆。扣案之一字起子一支、螺絲起子
    一支為被告犯罪所用之工具，復為被告所有，業據其供陳明
    確，應依刑法第三十八條第一項第二款諭知沒收。而扣案之
    斜口鉗一支、十字起子一支、手電筒一支，並非供被告犯罪
    所用，亦經被告供述在卷，爰不依法諭知沒收。
據上論斷，應依刑事訴訟法第二百七十三條之一第一項、第二百
九十九條第一項前段，刑法第五十六條、第三百二十一條第一項
第三款、第三百五十四條、第五十五條、第四十七條、第三十八
條第一項第二款，罰金罰鍰提高標準條例第一條前段，判決如主
文。
本案經檢察官洪景明到庭執行職務。
中　　華　　民　　國　　94　　年　　2 　　月　　4 　　日
                         臺灣桃園地方法院刑事第四庭
                                    法  官   蘇昭蓉
上正本證明與原本無異。
如不服本判決，應於判決送達後十日內向本院提出上訴狀 (應附
繕本)， 上訴於臺灣高等法院。
                                    書記官   韓若玉
中　　華　　民　　國　　94　　年　　2 　　月　　4 　　日
附錄本件論罪科刑之法條：
中華民國刑法第三百二十一條
犯竊盜罪而有左列情形之一者，處六月以上、五年以下有期徒刑：
一  於夜間侵入住宅或有人居住之建築物、船艦或隱匿其內而犯之者。
二  毀越門扇、牆垣或其他安全設備而犯之者。
三  攜帶兇器而犯之者。
四  結夥三人以上而犯之者。
五  乘火災、水災或其他災害之際而犯之者。
六  在車站或埠頭而犯之者。
前項之未遂犯罰之。
中華民國刑法第354條
毀棄、損壞前二條以外之他人之物或致令不堪用，足以生損害於
公眾或他人者，處二年以下有期徒刑、拘役或五百元以下罰金。
